Julius Braunthal Papers ARCH.00111
International Institute of Social History
- I. ALGEMEEN
  - Biografische gegevens (nr. 1-9)
    - Stukken betr. verzoeken tot het verkrijgen van de Engelse nationaliteit., 1945-1946.; 8; 1 omslag
    - Levensbeschrijvingen en andere biografische gegevens van Julius Braunthal., c. 1920-c. 1972.; 9; 1 omslag
- II. BIJZONDER
  - A. Korrespondentie (nr. 10-189)
    - 1) 1891 - 1934 (nr. 10-21)
      - Algemeen (nr. 10-16)
        - Met: Fr. Adler, K. Ausch, Fr. Austerlitz, S. Bauerjec, Berner Tagwacht., 10; 1 map
        - Met: I. Birnbaum, H. Block, Bond van Sociaal-Democratische Vrouwenclubs, K. Bruce Glasier., 11; 1 map
        - Met: A.J. Cemach, R. Danneberg, Freie Welt, Freiheit. Organ der unabhängigen Sozialdemokratie Berlins, P. Hertz, E. Hinlick, H. Hirsch., 12; 1 map
        - Met: K. Hohenberger, J. Janetzka, A. Jenschik, O. Jenssen, P. Kalnin, A. Kannitz, B. Karpeles., 13; 1 map
        - Met: Fam. Kautsky, H. Kautsky, K. Kautsky, Th. Mann, Schiller Marmorek, J. Meth, P. Neumann., 14; 1 map
        - Met: H. Oprecht, O. Pollak, Fr. Scheu, Th. Schlesinger, General Schneller, Schweizerische Gewerkschaftsbund, Sozialdemokratische Parteikorrespondenz Teplitz-Schönau, Social-Demokraten., 15; 1 map.
        - Met: Socialiserings-Nämnden, J. Stransky, L. Tilanus, Verband jugendlicher Arbeiter Oesterreichs Alsergrund, Vorwärtsblätter, N.N., 16; 1 map
      - Korrespondentie van derden (nr. 17-21)
        - Kopieën van brieven van Ramsay MacDonald en Sigmund Kunfi aan M. Branting te Stockholm., 1917.; 17; 2 stukken
        - Brieven met reakties van socialistische vrouwen en verenigingen op het vonnis van Friedrich Adler., 1917.; 18; 1 omslag
        - Korrespondentie van Friedrich Adler met diverse personen. Met namenlijst., 1924-1934.; 19; 1 omslag
          Zie index.
        - Korrespondentie van Ernestine (Tini) Braunthal met diverse personen. Met namenlijst., 1924, 1934-1935.; 20; 1 omslag
        - Brieven van Karl Renner aan prof. dr. Goetz en dr. S.H. Steinberg., 1928-1929.; 21; 3 stukken
    - 2) 1935 - 1948 (nr. 22-107)
      - Algemeen (nr. 22-105)
        - Met: R. Abramovitch, A. Adama van Scheltema., 22; 1 map
        - Met: B. Adler, Fr. Adler., 23; 1 map
        - Met: S. Adler-Rudel, Agence Francaise Indépendante, Agencia Literaria Dona Carlota, Gershon Agronsky, R. Alexander., 24; 1 map
        - Met: Devere Allen, Sendergruppe Alpenland Funkhaus Graz., 25; 1 map
        - Met: Amalgamated Engineering Union, American Labor Conference on International Affairs, K. Anders-Naumann, A. Anderson, H. Ansbacher, L. Araquistain., 26; 1 map.
        - Met: Die Arbeit, Arbeit und Wissenschaft, Arbeiter Zeitung, R. Aron., 27; 1 map
        - Met: Lady Artemus-Jones, D. Astor, W. Auerbach., 28; 1 map
        - Met: K. Ausch., 29; 1 map
        - Met: Austrian Labour Club, Group of Austrian Trade Unionists in Great Britain, The Austrian P.E.N., 30; 1 map
        - Met: Young Austria in Great Britain, Austrian-Soviet Friendship Week, International Solidarity Fund Austrian Section, Ivan Avakumovic, Don Pablo de Azcarate., 31; 1 map
        - Met: T. Balogh, H. Barham, H. Barlow, L. Barnes, Barnet Gold and Co., N. Barou, M. Baruth, Die Bastei, J. Bauer., 32; 1 map
        - Met: Helene en Otto Bauer, Rud. Bechyne, M. Beer., 33; 1 map
        - Met: W.O. Beer, Belgian Commission for the Study of Postwar Problems, Belgian Press Bureau, J. Belina, H.L. Bender, N. Bentwick., 34; 1 map
        - Met: Bers, R. Bicanic, F.K. Bieligk, F.R. Bienenfeld., 35; 1 map
        - Met: Th. Biermann, Birmingham International Socialist Circle, Lucjan Blit, I. Blume-Grégoire, Fam. Bönisch., 36; 1 map.
        - Met: S. Booth, G. Boris, St. Botolph Publishing Co. Ltd., 37; 1 map
        - Met: L.B. Boudin, Moore Brabazon, Fr. Brabec, Eva Maria Brailsford, H. Noel Brailsford., 38; 1 map
        - Met: N. Brangham, F. Brassloff, A. Braunthal, Alfred Braunthal., 39; 1 map
        - Met: Fred Braunthal, British Broadcasting Corporation ( B.B.C.), Fenner Brockway., 40; 1 map
        - Met: D. Broido, E. Broido, E. Brost, L. de Brouckère., 41; 1 map
        - Met: H. Bruell, G. Bruenner, J.W. Brügel, W. Burmeister, M. Buset., 42; 1 map
        - Met: Cahan, The Cambridge Refugee Committee, K. Cameron, A.J. Cemach, Central Office of Information, University of Chicago Press, A. Ciolkosz., 43; 1 map.
        - Met: L. Ciolkosz, Cischek, Sir Walter Citrin, R. Clark, H.E. Clay, L.A.C. Clayton, G.D.H. Cole., 44; 1 map
        - Met: Co-operative Youth Movement, Confédération Générale du Travail, V. Cornea, Stafford Cripps, S.D. Cudjoc, W.A. Cunliff, C.W. Publishing Ltd., K. Czernetz., 45; 1 map
        - Met: Daily Mail, Hugh Dalton, Theodor en Lydia Dan, G. Danneberg, " Davar", J.A. Dawson, J. Dekock, F. Demuth., 46; 1 map
        - Met: W. Derkow, H. Deutsch, J. Deutsch, Vereinigung Deutscher Sozialdemokraten in Grossbritannien, E.B. Dhonau, Fr. Dietrich, J. Dobretsberger, A. Douglas-Smith, K. Drott, Durham Miners' Association., 47; 1 map
        - Met: H. Ehrlich, S. Ehrlich, W. Ellenbogen, L.K. Elmhirst, Epsom Engineering Company Ltd., Partido Socialista Obrero Español, European-American Club of the Free World Association, Evening Standard., 48; 1 map
        - Met: H.J. Eysenck, Fabian International Bureau, Falkenrepublik "Vorwärts", Farina Dextrin Ltd., Federal Union, Maria Feilnreiter, S. Felsenburg, "Fight for Freedom"., 49; 1 map
        - Met: C. Fischbach, A.J. Fischer, Fr. Flesch, E. Fitzgerald, M. Foot, " France Libre", " Free Europe", H.M. Freme, H. Freund., 50; 1 map
        - Met: O. Kalin Freund, F. Freund, M. Freundlich, Y. Friedl, "Friends of Europe", H. Gaitskell, P. Galliner, A. Geiringer, "Geist und Tat", Emergency Society for German Scholars in Exile, Geusendam, W. Gillies, W. Weir Gilmour, G. Gleissberg., 51; 1 map
        - Met: Golders Green International Brains Trust, E. Goldschmidt, Gertrude en Paul Goldschneider, Victor Gollancz Ltd.., 52; 1 map
        - Met: G.L. Gooch, P.C. Gordon Walker, H. Gottfurcht, F. Gouin, Ministry of Information of Great Britain, R. Greenberg, Greenwood, Jack Greidinger (later J.J. Grey), Mansel Grenfell., 53; 1 map
        - Met: J. Griffiths, E. Grigg, I. Guelfat, Ch.A. Gulick, L. Haag, A. Hahn Jr., Fr.G. von Hahn., 54; 1 map
        - Met: A.B. Halasis, D.B. Halpern, P. Hamilton, J. Hampden, A. Hannak, Jacques en Hilde Hannak, M. Hard, H. Hartmann, C.J. Harth, D. Healy, "Hechalutz", B.F. Heine., 55; 1 map.
        - Met: P.S. Hellicar, A. Hennig, F. Hertz, P. Hertz, G. Hill, B. Hirsch, H. Hirsch., 56; 1 map
        - Met: S. Hobhouse, W. Hocke, S. Hodges, J. Hofbauer, M. Hoff, A. Holt, A. Hooper, Fr. Horrabin., 57; 1 map
        - Met: G. Paloczi Horvath, E. Hoyd, M. Hürlimann, R.M. Hutchins, C. Huysmans., 58; 1 map
        - Met: Institute for Jewish Learning, International Federation of Trade Unions, Internationale genossenschaftliche Frauengilde, International Ladies' Garment Workers' Union, International Transportworkers' Federation., 59; 1 map
        - Met: W. Jaksch, J. Jancovich, Douglas Jay, J. Jefferson, A. Jenkins, The Jewish Agency for Palestine, Jewish Council to Combat Fascism and Anti-Semitism, Jewish Daily Forward, Jewish Frontier, Jewish Socialist Labour Party, World Jewish Congress, Jeziersky, D. Joffe, Joint Broadcasting Comittee, Bert Jolis, E.O. Jolis., 60; 1 map
        - Met: A. Creech Jones, L. de Jong, J. Kalmer, V.B. Karnik, B. Kautsky., 61; 1 map
        - Met: K. Kautsky, N. Kazantzaki, A. Keller, F.O. Keller, A. Kenworthy, W. Kolarz, M. Kolb, F. Körmendi, Th. Körner, G. Koulischer., 62; 1 map.
        - Met: G.M. Krautter, A.L. Kubowitzki, J. Kuczynski, F.A. Kvergic, B. Labille, The Labour Party, Kurt en Margot Lachmann, G. Lang, O. Lange, H.J. Laski., 63; 1 map
        - Met: R. Laufer, B. Laušman, Sir Walter T. Layton, J. Lee, The Left Forum, Vicky Leibetseder, O. Leichter, W.P. Leighton, N.C. Leites, Hans-Joachim Lelewel, O. Lerda-Olberg., 64; 1 map
        - Met: Ch. Leonhard, E. Levenson-Goldberg, V. Levernon, L. Lévy, R. Leviné-Meyer, Alba P. Lewer, A.W.J. Lewis, B. Lewis., 65; 1 map
        - Met: Haakon Lie, H.D. Liem, Lincolns Prager Publishers Ltd., 66; 1 map
        - Met: U. Lingens-Reiner, L. Linke, B. Locker, W. Loeb, Traute Loewenheim (geb. Kahn), R. Loewenthal, London Co-operative Societies' Joint Education Committee, L. Lothian, R. Löw, R. Löwenthal, I. Luetkens, J. Macmurey, M. Macpherson, L. Macrae, A. Magaziner., 67; 1 map
        - Met: G. Magaziner, Maindruck Verlag, J. Mandeville, H. Mandler, K. Mannheim, Schiller Marmorek, J. Mars., 68; 1 map
        - Met: O. Martin, Kingsley Martin, H. Matheson, J.W. Matthijsen, E. Maurer, G. Mayer., 69; 1 map
        - Met: P. Mayer, Z. Mazur, Ch.B. Meanly-Weishut, T. Mende, J.G. Mero, J. Middleton, I. Mikardo, P. Milford., 70; 1 map.
        - Met: Chr. Millar, J.P.M. Millar, Modern Review, Il Mondo, H. Monte, D. Murray, Naphtah, National Council of Labour Colleges., 71; 1 map
        - Met: National Peace Council, National Union of Boot and Shoe Operatives, National Union of General and Municipal Workers, The National Union of Railwaymen, R. Neisels, F. Nemec, W. Neter, K. Neufellner, F.L. Neumann, Paul en Helene Neumann., 72; 1 map
        - Met: O. Neurath, The New Leader, The New Statesman and Nation, A. Niethammer, Ph. Noel-Baker, K. Nordahl., 73; 1 map
        - Met: R.B. Oake, Observer, Odhams Press Ltd., R. Olden, J. Oldenbroek, A. Ramos Oliveira., 74; 1 map
        - Met: E. Ollenhauer, H. Oprecht, Verlag Oprecht Zürich, Klubs der österreichischen Sozialisten, P. Paral, J. Parker, R. Pascal., 75; 1 map
        - Met: R.J. Pearson, Penguin Books Inc., Le Peuple, K. Piringer, The Plebs, " Politics", O. Pollak, K.R. Popper., 76; 1 map
        - Met: R. Postgate, E. Prager, S.K. Pramanik, E. Proft, J. Proft, G. Pyke, D.R. Rees-Williams, H. Reiner, A. Reiss., 77; 1 map
        - Met: R. Reitzner, K. Renner, S. Retzlaw, R. Reventlow, Reynolds News, Die Rheinische Zeitung, A. Richter, H. Riemer, D.J. Ringer, J. Rodger., 78; 1 map.
        - Met: E. Rosenbaum, L. Rosenberg, F. Rosenfeld, W. Rosenstein, P. Ross, Rote Revue, The Royal Institute of International Affairs, B.H. Sajet, T. Sargant, " Save Europe Now"., 79; 1 map
        - Met: The Save the Children Fund, L. Savinos, E. Saxl, J. Saxl, A. Schärf, F. Scheu, W. Schevenels, O.H. Schick, A. Schifrin., 80; 1 map
        - Met: G.W. Schlein, Th. Schlesinger, Schlossberg, P.J. Schmidt, I. Schneider, E.F. Schumacher., 81; 1 map
        - Met: W. Schwarzacher, K. Seitz, E. Shils, E.S. Sieber, I.M. Sieff, Siemsen, I. Silone, A.J. Silsby, E. Simion., 82; 1 map
        - Met: Sir Archibald Sinclair, E.E. Sinclair, Ch. Singer, E. Smale, P. Smejkal, L.M. Smyth, Lord Snell., 83; 1 map
        - Met: The Socialist Leader, Socialist Vanguard Group, E. Somper, Socialist Clarity Group, Society for the protection of science and learning, Sozialdemokratische Partei Deutschlands, Sozialistische Mitteilungen, Speedee Press Services Ltd., W. Speiser, Fr. Stampfer, V. Stare, A.W. Stargardt., 84; 1 map
        - Met: A. Stein, H. Steiner, A. Stern, F. Sternberg, E. Sternfeld, J. Steuermann, N. Stewart, A. Stiringer, T. Stolper., 85; 1 map
        - Met: R. Storch, J. Strachey, A.R. Straka, G.R. Strauss, London Representative of the Sudeten German Refugees, R. Tawney., 86; 1 map
        - Met: J. van den Tempel, P. Tofahrn, Z. Topalovitch, O. Townley, Trade Union Centre for German Workers in Great Britain, Trades Union Congress, Paolo Treves, Piero Treves., 87; 1 map
        - Met: The Tribune, W.A. Turner, E. Umrath, R. Ungar, The Union of Democratic Control, United Nations, The University Observer, Vereinigung Deutscher Sozialdemokraten in Grossbritannien, J.A. Victor, R.J. Vile, H. Vogel., 88; 1 map
        - Met: E. Wachsmann, J. Walker, P.G. Walker, W.N. Warbey, Warren Murton and Co., D. Warriner, A. Wauters, B. Webb, K. Welwart, R. Wiener, Fr. Wiest, F. Williams, S.D. Wingate, M. Winter., 89; 1 map
        - Met: S.F. Winter, K. Wintringham, T. Wintringham, B. Wiznitzer, K. Wolff, A. Woodburn, L. Woolf, The Workers' Educational Association, Workers' Literature Bureau., 90; 1 map
        - Met: Working Women's Organisation, World Jewish Congress, World Opinion Publishing Company Ltd., Wright Whuller, Young Austria in Great Britain, L. Zadek, Die Zeitung, M. Zetland, K. Zilliacus, The Zionist Review, M. Zwalf, S. Zygielbojm., 91; 1 map
        - Korrespondentie van Braunthal als redakteur van de International Socialist Forum., 92-100
          - 1941., 92; 1 map
          - 1942., 93; 1 map
          - 1943., 94-95; 2 mappen
          - 1944., 96; 1 map
          - 1945-1947., 97; 1 map
          - 1946-1948., 98-100; 1 map
        - Korrespondentie met hotels in verband met verschillende reizen in Engeland en daarbuiten., 1942, 1944.; 101; 1 omslag
        - Korrespondentie met Oscar Pollak inzake de toelating van Friedrich Adler tot de redaktie van het socialistische maandblad voor politiek en cultuur "Die Zukunft". Getypte en doorslagen van getypte brieven., 1946.; 102; 1 omslag
        - Korrespondentie met verschillende personen in verband met het uitkomen van het eerste nummer van de World Opinion. Getypte doorslagen. Met alfabetische namenlijst., 1947.; 103; 1 omslag
        - Uitgaande brieven betr. de rekonstruktie van de internationale arbeidersbeweging en de rol van Duitsland daarbij. Getypte doorslagen. Met namenlijst., 1943.; 104; 1 omslag
        - Ingekomen brieven met betrekking tot de dood van Hans Hirsch., 1944.; 105; 3 stukken
      - Korrespondentie van derden (nr. 106-107)
        - Korrespondentie van Hans Hirsch met diverse personen., 1935-1943.; 106; 1 omslag
        - Brief van Eduard Brenner aan Kurt Anders., 1947.; 107; 1 stuk
    - 3) 1949 - 1972 (nr. 108-189)
      - Algemeen
        - Met: R. Abramovitch, A. Adama van Scheltema, M.E. Adams., 108; 1 map
        - Met: Fr. Adler, K. Adler., 109; 1 map
        - Met: S. Alexander, A. Alsing, Allied Commission for Austria, H. Ansbacher, Arbeiter Zeitung, R. Aron, K. Aschkenas, Ant. Augsten, K. Ausch., 110; 1 map
        - Met: A. Balabanoff, Th. Balley, J.R. Bamberger, W. Banning, J. Barents, R. Barkatt, F. Batelli, J. Bauer., 111; 1 map.
        - Met: Prem Bhasin, Fam. Bönisch, Yvon Bourdet, Bracht, H. Noel Brailsford, M.R. Brailsford, A. Braunthal., 112; 1 map
        - Met: Fred Braunthal, Gerald Braunthal, Hilde Braunthal, E. Brenner, British Broadcasting Corporation (BBC), British Museum, S. Brock, Fenner Brockway, L. de Brouckère., 113; 1 map
        - Met: A.J. Cemach, Chelsea Divisional Labour Party, A. Ciolkosz, C.J.O. Clarke, M. Codignola, Marg. Cole, Congress for Cultural Freedom., 114; 1 map
        - Met: Co-operative Union Ltd., K. Czernetz, L. Dan, Davar, J. Deutsch, Deutsch Verlag, I. Deutschkron, Acharya Narendra Deva, Dietz Verlag., 115; 1 map
        - Met: Ebel, Fr. Eberhard, V. Egger, W. Ellenbogen, Europa Verlags-AG, R. Evalenko, R. Fabian, M. Feilnreiter, Z. Fierlinger, Fr. en K. Flesch, "Foreign Affairs"., 116; 1 map
        - Met: Forward, L. Frank, W. Frank, R. Freyh, H. Gaitskell, "Die Gegenwart", Verlag Victor Gollancz Ltd., A.R. Gurland, W. Hacker, B. Halperin, Jacq. en Hilde Hannak., 117; 1 map
        - Met: Hannoversche Presse, R.F. Hauser, H. Hauck, A. Heidenheimer, Fr. Heine, K. Heinz, O. Helmer, M. Herling., 118; 1 map.
        - Met: P. Hertz, Th. Heuss, The Sidney Hillman Foundation, B. Hirsch, " Hitachdut", S. Hodges, F. Horrabin., 119; 1 map
        - Met: W. Huhn, British Hungarian Labour Club, C. Huysmans, Industrial Insulations Ltd., International Society for Socialist Study, Internationale Graphische Föderation, Israel Labour Political Committee, Israel Labour Party, T.A. Jackson, Jantantrik Samajvadi Mandal, Ant. Jenschik, E. Jerusalem, L. Jerusalem., 120; 1 map
        - Met: Jewish Labour Party of Israel, R. Jochmann, A.E. Jolis, P. Joseph, C. Kalnins, F. Kandler, Fr. Katscher, B. Kautsky, K. Kautsky Jr., 121; 1 map
        - Met: Mohammad Yusuf Khan, W. von Knoeringen, M. Korakas, S. Kot, G. Koulischer, G. Kranz, J.B. Kripalani, M. Kupper, Kurt en Margot Lachmann, E. Lakenbacher, W. Lanzer., 122; 1 map
        - Met: H.J. Laski, F. Laski, A. Lauterbach, V. Lehmann, O. Leichter., 123; 1 map
        - Met: O. Lerda-Olberg, S. Levenberg, R. Leviné-Meyer, Haakon Lie, B. Locker, W. Loewenthal, M. Löwinger, K. Mabel, A. Magaziner, J.A. McKay., 124; 1 map.
        - Met: I. McMullan, F. Mayer, K. Mendelsohn, Asoka Mehta, Krishna Menon., 125; 1 map
        - Met: J. Middleton, Chr. Millar, J.P.M. Millar, F. Moeller, Jayaprakash Narayan, National Council of Labour Colleges, H. Naumann, Nest Verlag., 126; 1 map
        - Met: Neuer Vorwärts, F.L. Neumann, Ph. Noel-Baker, La Nuova Italia Editrice, E. Ollenhauer, B.M. Olsen, H. Oprecht, W.G. Oschilewski., 127; 1 map
        - Met: Pakistan Socialist Party, P. Paral, M. Phillips, H. Pichelmann, "Picture Post", H. Pinner, A. Piperger, M. Pollak, O. Pollak, Narmadeshwar Prasad., 128; 1 map
        - Met: E. Proft, J. Proft, H. Putzrath, Fr. Questler, Pirthi Raj, Rand School of Social Science, A. Reiss, R. Reynold, K. Renner, R. Reventlow, H. Riepl, M. Robinson, Emmy en Roman Rosdolsky., 129; 1 map
        - Met: F. Rosenfeld, J.A. Rothschild, M. Rubel, M. Saran, A. Schärf, Fr. Scheu, A. Schiavi, O. Schlömer, G. Schmidt-Küster, I. Schneider, W. Schreiber, J. Schwarz-Ross, K. Seitz, " Self Aid of Refugees"., 130; 1 map
        - Met: Zalman Shazar, J.W. Shepher, E. Shils, R. Shils, H. Simecek, M. Singer, Sozialdemokratische Partei Deutschlands, Socialist Information and Liaison Office, Sozialistische Jugend Deutschlands "Die Falken", Sozialistische Partei Oesterreichs, W. Speiser, Fr. Stampfer, W. Sternfeld., 131; 1 map
        - Met: J. Steuermann, G. Stolper, T. Stolper, F. Stössinger, Stuttgarter Rundschau, L. Suschitzky, Kath. Sweet, P. Sweet., 132; 1 map
        - Met: R. Tawney, E. Temple-Roberts, H.M. Thonet, Raghukul Tilak, Paolo Treves, Piero Treves, R. Ungar., 133; 1 map
        - Met: Universal Library, L. Valiani, G. Vannini, S. Voinea, I. Vorrink, K. Vorrink, A. Waeger, D. Warner, J.F. Warner, T. Webb, A. Weissberg., 134; 1 map
        - Met: Die Weltwoche, J. Wigham, D.C. Williams, K. Wimbor, R. Wirkner, E. Wolff, Die Zukunft., 135; 1 map
        - Korrespondentie met verschillende personen betr. zijn benoeming tot sekretaris van de COMISCO. Met namenlijst., 1949-1950.; 136; 1 omslag
        - Uitgaande brieven van Braunthal als sekretaris-generaal van de Socialistische Internationale. Met alfabetische namenlijsten., 1950-1956.; 137-143
          - 1950., 137; 1 omslag
          - 1951., 138; 1 omslag
          - 1952., 139; 1 omslag
          - 1953., 140; 1 omslag
          - 1954., 141; 1 omslag
          - 1955., 142; 1 omslag
          - 1956., 143; 1 omslag
        - Korrespondentie met het Jewish Labour Committee betr. de aankoop van enige originele brieven van Victor Adler, Karl Kautsky, August Bebel en Eduard Bernstein., 1954-1955.; 144; 1 omslag
        - Brieven en kaarten met uitnodigingen van verschillende Aziatische socialistische partijen tot het bijwonen van vergaderingen tijdens zijn bezoeken aan Azië., 1954-1957.; 145; 1 omslag
        - Korrespondentie met verschillende Aziatische socialisten naar aanleiding van zijn rondreis door verschillende Zuidoostaziatische landen in 1956 en 1957. Met namenlijst., 146; 1 omslag
        - Korrespondentie met Indiase en Indonesische socialistische partijfunctionarissen met betrekking tot de acquisitie van archief- en dokumentatiemateriaal ten behoeve van het I.I.S.G. Met namenlijst., 1956-1957.; 147; 1 omslag
        - Korrespondentie met verschillende personen betr. Israël en de betekenis van het Israëlische socialisme. Met namenlijst., 1956-1961.; 148; 1 omslag
        - Korrespondentie met Noel Brailsford, Fenner Brockway en Leslie Hale betr. de Henry Noel Brailsford Presentation Committee., 1957-1958.; 149; 1 omslag
        - Korrespondentie betr. de acquisitiewerkzaamheden voor het I.I.S.G.. Met namenlijsten., 1955-1970.; 150-165
          - 1955., 150; 1 omslag
          - 1956., 151; 1 omslag
          - 1957., 152; 1 omslag
          - 1958., 153; 1 omslag
          - 1959., 154; 1 omslag
          - 1960., 155; 1 omslag
          - 1961., 156; 1 omslag
          - 1962., 157; 1 omslag
          - 1963., 158; 1 omslag
          - 1964., 159; 1 omslag
          - 1965., 160; 1 omslag
          - 1966., 161; 1 omslag
          - 1967., 162; 1 omslag
          - 1968., 163; 1 omslag
          - 1969., 164; 1 omslag
          - 1970., 165; 1 omslag
        - Korrespondentie met Rosa Jochmann over de toelating van Sergiu Luca tot de Musical Summer School in Strobl (Oostenrijk)., 1958, 1959.; 166; 1 omslag
        - Korrespondentie met Alessandro Schiavi en andere Italiaanse socialisten voornamelijk betr. Italië en het internationale socialisme. Met namenlijst., 1958-1960.; 167; 1 omslag
        - Korrespondentie met Hugh Gaitskell en Irwin Suall betr. het houden van lezingen door dr. David Stark Murray in de Verenigde Staten op uitnodiging van de Socialist Party of America., 1961-1962.; 168; 1 omslag
        - Korrespondentie 1950-1972., 169-189
          - 1950-1955., 169-172; 1 map
          - 1956., 173; 1 map
          - 1957., 174; 1 map
          - 1958., 175; 1 map
          - 1959., 176; 1 map
          - 1960., 177; 1 map
          - 1961., 178; 1 map
          - 1962., 179; 1 map
          - 1963., 180; 1 map
          - 1964., 181; 1 map
          - 1965., 182; 1 map
          - 1966., 183; 1 map
          - 1967., 184; 1 map
          - 1968., 185; 1 map
          - 1969., 186; 1 map
          - 1970., 187; 1 map
          - 1971, 1972., 188-189; 1 map
  - B. Publicistische arbeid (nr. 190-334)
    - 1) Manuscripten (nr. 190-279)
      - Die Erneuerung der Internationale. Unveröffentliches Manuskript im Feld geschrieben., 1917/1918.; 190; 1 omslag
      - Manuskripten over verschillende onderwerpen geschreven tijdens de Eerste Wereldoorlog gedeeltelijk aan het front gedeeltelijk bij Bocche de Cattoro., 1917-1918.; 191; 1 omslag
      - Die europäische Krise und der Sozialismus., 1920.; 192; 1 omslag
      - Die kranke Welt., 1922.; 193; 1 omslag
      - Wehrmacht und Wehrverfassung in Oesterreich. Gepubliceerd in "Tiden" te Stockholm., 1922.; 194; 1 omslag
      - Manuskript van een artikel over de Eerste Wereldoorlog in het blad "Nie wieder Krieg!"., 1924.; 195; 1 stuk
      - Weltwirtschaftskrise und Politik., c. 1930.; 196; 1 omslag
      - Dollfuss en Mussolini. Artikel in het illegale tijdschrift "Die Stimme"., 1933.; 197; 1 stuk
      - Manuskript van een ontvoltooid boek geschreven na Braunthal's terugkeer uit Palestina., 1935.; 198; 1 omslag
      - Artikelen gepubliceerd in verschillende kranten onder het pseudoniem Friedrich Otto (F.O.) 1935., 199; 1 omslag
      - Manuskripten betr. de vestiging van een joodse staat in Palestina. Getypt., 1935.; 200-201; 2 pakken
      - Der jüdische Weltkongress. Eine sozialistische Erwägung. Getypte doorslag., 1935.; 202; 1 omslag
      - Warum noch Spaltung im jüdischen Proletariat? Die Geschichte eines vorläufig erfolglosen Vorschlages zur Einigung. Getypte doorslag., 1935.; 203; 1 omslag
      - Concepten van artikelen en B.B.C.-radiolezingen voornamelijk betr. Hitler-Duitsland., 1935-1940.; 204; 1 map
      - England und die deutschen Kolonialwünsche., 1936.; 205; 1 omslag
      - Indiens Weg., 1937.; 206; 1 omslag
      - Aegyptens Renaissance., 1937.; 207; 1 omslag
      - Einheitsfront und Volksfront in England., 1937.; 208; 1 omslag
      - Karl Kautsky und die Nachkriegsjugend. Rede auf der Gedenkfeier der " Bund" te Brussel, november 1938., 209; 1 omslag.
      - Rede bij een herdenking van de dood van Otto Bauer. Getypte doorslag., 1938.; 210; 1 omslag